【裁判字號】    98,審消債更,388
【裁判日期】    980401
【裁判案由】    聲請更生程序
【裁判全文】
臺灣高雄地方法院民事裁定         98年度審消債更字第388號
聲  請  人  甲○○
代  理  人  曾慶雲律師
上列當事人聲請消費者債務清理事件，本院裁定如下：
    主  文
聲請人應於本裁定送達後十四日內，補提如附表所示之證明文件
到院。
    理  由
一、按債務人對於金融機構因消費借貸、自用住宅借款、信用卡
    或現金卡契約而負債務，在聲請更生或清算前，應提出債權
    人清冊，以書面向最大債權金融機構請求協商債務清償方案
    並表明共同協商之意旨；債務人聲請更生時，應提出財產及
    收入狀況說明書及其債權人、債務人清冊，消費者債務清理
    條例（下稱本條例）第151 條第1 項及第43條第1 項分別定
    有明文。又聲請更生或清算不合程式、不備其他要件或拒絕
    提出關係文件者，法院應以裁定駁回之，但其情形可以補正
    者，法院應定期間先命補正，復為本條例第8 條、第46條所
    明定。
二、查本件聲請人向本院聲請更生，雖主張：其有不能清償債務
    情事，對於金融機構因消費借貸、自用住宅借款、信用卡或
    現金卡契約而負債務，曾以信函向最大債權金融機構請求協
    商，而協商不成立，且其無擔保或無優先權之債務總額未逾
    新臺幣1,200 萬元，復未經法院裁定開始清算程序或宣告破
    產，爰請求准予更生云云。
三、經查：聲請人於聲請更生前並未依照中華民國銀行公會會員
    辦理消費金融案件無擔保債務協商機制成立協商；雖曾於97
    年10月16日發函予台新國際商業銀行股份有限公司（下稱台
    新銀行）請求協商債務，惟經台新銀行二次通知聲請人協商
    債務清償方案，聲請人均無故不到場，依辦理消費者債清理
    事件應行注意事項逐條說明第44點，視同未請求協商，有台
    新銀行前置協商退件通知函在卷可稽，是本件聲請人聲請更
    生，顯未遵循本條例第151 條第1 項規定對於金融機構因消
    費借貸、自用住宅借款、信用卡或現金卡契約所負債務與全
    體債權金融機構先行債務協商之機制，依上開說明，其聲請
    不合程式，爰定期命聲請人於消費者債務清理條例施行後，
    依金融機構債務協商機制規定檢附資料向最大債權金融機構
    請求協商債務清償方案並表明共同協商之意旨，並補提如附
    表所示證明文件到院，如逾期未補正，則駁回其更生聲請。
附表：
1.提出於消費者債務清理條例施行後，聲請人向最大債權金融機
  構檢附下列資料：(1)前置協商申請書正本(2)身份證正反面影本
  (3)前置協商申請人財產及收支狀況說明書正本(4)債權人清冊（
  檢附向財團法人金融聯合徵信中心申請金融機構債權人清冊正
  本）(5)近2 年度綜合所得資料清冊及最近1 個月核發之財產資
  料清單(6)近3 個月薪資證明文件(7)勞工保險被保險人投保資料
  表及明細正本（如無投保則無須提供）申請協商之證明文件（
  須提出全部申請資料及最大債權金融機構收受之證明）。
2.上開申請協商成立或不成立之證明文件（例如最大債權金融機
  構於聲請人申請協商後30日不開始協商，或自開始協商之翌日
  起逾90日協商不成立，或拒絕協商而退件）。
  商成立或不成立之證明文件。
3.提出聲請前2 年每月實際向各債權人清償之貸款數額及明細資
  料影本，並說明積欠各債權銀行債務之原因，另應表明自何時
  起未清償，並提出證明文件，及於各金融機構之全部存摺 (含
  證券存摺)影 本，需附完整清晰內頁資料並補存摺至裁定送達
  日之後。
4.請說明聲請人及受扶養人是否有領取低收入戶補助、教育補助
  、失業給付、老年給付或其他津貼補助，其期間及領取總金額
  ，並提出領取補助款之存摺等證明文件。
5.聲請人所列每月支出房租、教育、生活及扶養等費用之證明文
  件（收據及明細）以及如有投保之所繳保險費用之完整保險契
  約 (須記載保險期間及金額)； 如有其他如儲蓄型保險單、投
  資型保險單、股票、基金或其他財產及收入，亦應併為陳明其
  種類之現值金額及提出證明文件影本，並請說明聲請人聲請前
  ２年之信用消費概略明細。
6.請說明債權人清冊債權發生原因為保證債務之主債務人姓名及
  身分資料，並提出該契約書影本及其他債權存在之證明文件，
  並請一併提出向安泰銀行信用貸款之契約書等相關證明文件。
7.請說明向配偶租賃房屋所在地為何？及聲請前1 日回溯2 年期
  間之房租支出證明文件（如以現金支付請提出出租人出具聲請
  人已繳納租金之證明，若為匯款繳付，請提出匯款單及帳戶交
  易明細表等資料），並請說明聲請人提出97年1 月1 日向始成
  立的租賃契約影本到院，請說明在該契約成立之前，台端住居
  在何處？並請說明於戶籍地址（高雄市小港區）之外另租屋居
  住之原因。
8.其餘有不能清償債務或有不能清償債務之虞之相關證明文件（
  例如生病之診斷證明書、非自願性離職證明書等）。
中    華    民    國    98    年    4     月    1     日
              民事第五庭    法      官  李昭彥
上為正本係照原本作成
本件不得抗告
中    華    民    國    98    年    4     月    3     日
                            書  記  官  劉音利


司法院資訊處製作；財團法人民間司法改革基金會備份。
